# 申报期最后一年收购同一控制的关联企业，前期的报表需要重新出吗

提问人：dereklin 时间：2012-08-14 16:25:42
请教陈版主，假如拟上市公司在申报期最后一年收购同一控制下的关联企业，是否前期的报表都要重新修改？假如该关联企业有一些大客户和供应商，也要并到报表附注中进行披露？不管是兼并收购还是控股收购，是否报表都要重新表述？谢谢。

回答人：chenyiwei
按照同一控制下合并在合并报表层面的处理原则，即使是最后一期完成的收购，也应当追溯调整前期合并报表。